【裁判字號】    90,訴,3343
【裁判日期】    901226
【裁判案由】    清償借款
【裁判全文】
臺灣臺中地方法院民事裁定  九十年訴字第三三四三號
    原      告  慶豐商業銀行股份有限公司
    法定代理人  黃世惠
    訴訟代理人  陳士哲
    被      告  甲○○
右當事人間清償借款事件，本院裁定如左：
    主      文
原告之訴駁回。
訴訟費用由原告負擔。
    理      由
一、本件原告起訴主張：爰訴外人胡瓊月於民國（下同）八十四年十一月二十七日邀同被告
    甲○○為連帶保證人，向原告借款新台幣（下同）一百四十萬元，嗣借款人胡瓊月房貸
    分期繳款至八十五年九月二十七日即未再繳納，迭經催討均無效果，原告遂於八十六年
    十二月二十三日向彰化地院就供擔保借款之房地實施查封拍賣，並由第三人拍定買受，
    經分配後原告之債權尚有壹佰壹拾陸萬壹仟玖佰柒拾肆元及其中壹佰零玖萬捌仟參佰肆
    拾貳元自八十八年八月十二日起至清償日止，按週年利率百分之九‧四計付之利息，並
    自八十八年八月十二日起至清償日止，按前開利率之百分之二十計付之違約金未獲清償
    ，爰依連帶保證之法律關係訴請被告如數給付等語。被告則以：確實有擔任訴外人胡瓊
    月就系爭借貸之連帶保證人，惟曾有訴外人黃先生告知本件保證契約已經被撤銷，另外
    訴外人於主債務人不依約繳納時，竟未事先告知伊以資處理，房子拍賣的過程亦未讓被
    告得知，所以原告之請求無理由。沒有看過原告所提出之鈞院八十六年度促字第二六四
    八號支付命令，因為當時沒有住在那個戶籍地址等語資為抗辯。
二、按債務人對於支付命令未於法定期間提出異議者，支付命令與確定判決有同一之效力；
    又起訴違背第二百五十三條、第二百六十三條第二項之規定，或基訴訟標的為確定判決
    之效力所及者，法院應以裁定駁回之，民事訴訟法第五百二十一條、第二百四十九條第
    一項第七款分別定有明文。經查，本件原告所請求之依據暨
    其數額固據提出借據影本一紙、台灣彰化地方法院民事執行處強制執行金額計算
    書分配表一紙為證，惟原告曾就系爭借貸向法院對被告聲請發支付命令，並經確定在案
    等情，有卷附之本院八十六年度促字第二六四八號支付命令及其確定證明書各一份為證
    ，揆諸前開說明，原告對被告已就該筆債務取得具有與勝訴判決具有相同效力之支付命
    令，自不得再就同一事件起訴請求被告依連帶保證之法律關係負責。從而，依前開說明
    ，原告之訴因其訴訟標的為確定判決之效力所及，本院自應依法以裁定駁回其請求。
三、依民事訴訟法第二百四十九條第一項第七款、第九十五條、第七十八條，裁定如主文。
中        華        民        國   九十     年     十二      月    二十六     日
                                    臺灣臺中地方法院民事第四庭
~B      法      官  林學晴
右為正本係照原本作成
如對本裁定抗告須於裁定送達後十日內向本院提出抗告狀
中        華        民        國   九十     年     十二      月    二十六     日
~B法院書記官


司法院資訊處製作；財團法人民間司法改革基金會備份。
